【裁判字號】    98,訴,1709
【裁判日期】    981228
【裁判案由】    搶奪
【裁判全文】
臺灣高雄地方法院刑事判決              98年度訴字第1709號
公  訴  人  臺灣高雄地方法院檢察署檢察官
被      告  乙○○
                    （現於臺灣高雄看守所羈押中）
            丙○○
                    （現於臺灣高雄看守所羈押中）
上列被告因搶奪案件，經檢察官提起公訴（98年度偵字第34167
號），被告於準備程序中就被訴事實為有罪之陳述，經本院告知
簡式審判程序之旨，並聽取被告與公訴人之意見後，本院合議庭
裁定由受命法官獨任進行簡式審判程序本院判決如下：
    主  文
乙○○、丙○○共同犯搶奪罪，均累犯，各處有期徒刑玖月。
    事  實
一、丙○○前因竊盜案件，經本院以97年度審簡字第3109號判處
    有期徒刑2 月確定，甫於民國98年2 月4 日易科罰金執行完
    畢。乙○○前因(1)施用毒品案件，經臺灣高等法院高雄分院
    以92年度上訴字第811 號判處有期徒刑10月確定；(2)因施用
    毒品、搶奪等案件，經本院分別以93年度訴字第135 號判處
    有期徒刑1 年2 月確定，及以93年度訴字第436 號判處有期
    徒刑1 年確定，嗣定應執行有期徒刑2 年，接續上開(1)部分
    執行，於95年3 月9 日假釋；(3)因竊盜案件，經本院以95年
    度易字第923 號判處有期徒刑10月確定，並撤銷前開假釋，
    執行殘刑7 月26日，嗣因中華民國96年罪犯減刑條例公佈施
    行，該竊盜罪經裁定減為有期徒刑5 月確定，於96年7 月15
    日縮刑期滿執行完畢。
二、詎乙○○、丙○○仍不知悔改，竟意圖為自己不法所有之犯
    意聯絡，於98年11月5 日下午5 時30分許，由丙○○騎乘乙○○所有車牌號碼KGL-921 號重型機車搭載乙○○，行經高
    雄縣岡山鎮○○路50號前時，適甲○○騎乘腳踏車與丙○○
    所騎乘之機車迎面擦身而過，乙○○見甲○○騎乘腳踏車之
    前方置物籃內放置灰色手提袋1 件，遂提議搶奪甲○○所有
    之灰色手提袋，丙○○同意後，丙○○乃迴轉機車行駛方向
    並騎車趨近，由乙○○趁甲○○不及防備之際，出手搶奪上
    開灰色手提袋，內有現金新臺幣（下同）約150,000 餘元、
    花旗信用卡1 張、郵局存款簿1 本、身份證及健保卡，得手
    後旋即逃逸，並將搶奪之財物150,000 元由2 人朋分花用，
    另將該灰色手提袋連同花旗信用卡1 張、郵局存款簿1 本、
    身份證、健保卡丟棄在高雄縣彌陀鄉南寮魚塭旁的大排水溝
    內，嗣經警調閱相關監視器紀錄後循線查獲，並於2 人藏匿
    之處所即高雄市○○區○○路139 號12樓「雅泰休閒旅館」
    1205號房內，起獲剩餘之贓款31,700元及乙○○所有之海洛
    因注射針筒1 支（所涉毒品危害防制條例案件另案偵辦）。
三、案經甲○○訴由高雄縣政府警察局岡山分局報告臺灣高雄地
    方法院檢察署檢察官偵查起訴。
    理  由
一、按本件被告乙○○、丙○○所犯係死刑、無期徒刑、最輕本
    刑為3 年以上有期徒刑以外之罪，其於準備程序就前揭被訴
    事實為有罪之陳述，經法官告知簡式審判程序之旨，並聽取
    其與公訴人之意見後，本院認無不得或不宜改依簡式審判程
    序進行之處，爰依刑事訴訟法第273 條之1 第1 項、第284
    條之1 ，裁定本件由受命法官進行簡式審判程序，合先敘明
    。
二、上揭事實，業據被告乙○○、丙○○於本院審理中均坦承不
    諱，核與證人即被害人甲○○於警詢中證述遭被告乙○○、
    丙○○搶奪之情節相符，並有監視器翻拍照片1 張、查獲現
    場照片8 張、扣押物品目錄表1 份，及車籍查詢基本資料詳
    細畫面1 張在卷可稽，足認被告乙○○、丙○○上揭任意性
    之自白與事實相符，得作為認定被告2 人有罪之證據。從而
    ，本件事證明確，被告乙○○、丙○○上揭犯行均堪以認定
    ，應依法論科。
三、核被告乙○○、丙○○2 人所為，均係犯刑法第325 條第1
    項搶奪罪。被告乙○○、丙○○就上揭犯行有犯意聯絡及行
    為分擔，應論以共同正犯。又被告乙○○、丙○○前有如事
    實欄所列之前科，有臺灣高等法院被告前案紀錄表2 份在卷
    可稽。被告乙○○、丙○○於受有期徒刑執行完畢後，5 年
    內故意再犯本件有期徒刑以上之罪，均為累犯，應各依刑法
    第47條第1 項之規定，加重其刑。爰審酌被告乙○○、丙○○2 人於前案執行完畢後，仍未警惕，不思以正當途徑獲取
    財物，竟騎乘機車共同搶奪他人財物，不僅造成被害人之財
    產損失，亦使被害人陷於恐懼之中，嚴重影響社會治安，惡
    害非輕，惟念其犯後坦承犯行，並參以其搶奪物品之價值、
    搶奪之手段與並未造成被害人傷害，及其智識程度、生活狀
    況等一切情狀，分別量處如主文所示之刑，以示懲儆。至扣
    案被告乙○○、丙○○因上揭搶奪所得之贓款31,700元，為
    被害人所有，為確保被害人日後追索之權利，爰不予以沒收
    ；又扣案海洛因注射針筒1 支，因與本案無關，亦不為沒收
    之諭知，而由檢察官另為適法之處理，附此敘明。
據上論斷，應依刑事訴訟法第299條第1 項前段、第273條之1第1
項、第284 條之1 ，刑法第28條、第325 條第1 項、第47條第1
項，判決如主文。
本案經檢察官丁○○到庭執行職務。
中    華    民    國    98    年    12    月    28    日
                  刑事第五庭      法  官  林裕凱
以上正本證明與原本無異。
如不服本判決應於收受判決後10日內向本院提出上訴書狀，並應
敘述具體理由。其未敘述上訴理由者，應於上訴期間屆滿後20日
內向本院補提理由書(均須按他造當事人之人數附繕本)「切勿逕
送上級法院」。
中    華    民    國    98    年    12    月    28    日
                                  書記官  黃靖媛
附錄所犯法條
中華民國刑法第325條
（普通搶奪罪）
意圖為自己或第三人不法之所有，而搶奪他人之動產者，處 6
月以上 5 年以下有期徒刑。
因而致人於死者，處無期徒刑或 7 年以上有期徒刑，致重傷者
，處 3 年以上 10 年以下有期徒刑。
第 1 項之未遂犯罰之。


司法院資訊處製作；財團法人民間司法改革基金會備份。
